臺灣高等法院臺中分院刑事判決
111年度交上易字第673號
上  訴  人  
即  被  告  彭文長


上列上訴人即被告因公共危險案件，不服臺灣臺中地方法院111
年度交易字第457號中華民國111年5月19日第一審判決（起訴案
號：臺灣臺中地方檢察署111年度速偵字第1244號），提起上訴
，本院判決如下：
    主  文
上訴駁回。
    理  由
壹、審理範圍：
    按刑事訴訟法第348條第3項規定：「上訴得明示僅就判決之
    刑、沒收或保安處分一部為之。」本案係在刑事訴訟法第34
    8條於民國110年6月18日修正施行後，於111年7月27日繫屬
    本院，應適用修正後之現行刑事訴訟法第348條規定判斷上
    訴範圍。原審判決後，上訴人即被告彭文長（下稱被告）明
    示僅就量刑部分提起上訴（本院卷第13至14、46頁），對於
    原判決認定之犯罪事實、所犯罪名均不爭執，故依前揭規定
    意旨，本院應僅就原判決量刑妥適與否進行審理，其他部分
    則非本院之審判範圍，先此說明（本案之犯罪事實、認定犯
    罪事實所憑之證據及理由、所犯罪名，詳如附件第一審判決
    書之記載）。
貳、被告上訴意旨略以：被告擔任粗工，日薪為新臺幣（下同）
    1千元，家中經濟係由被告一人承擔，又被告之母身體不安
    ，也需其扶養，爰請從輕量刑等語。
參、駁回上訴之理由說明：
一、按量刑輕重，屬法院得依職權自由裁量之事項，苟其量刑已
    以行為人之責任為基礎，並斟酌刑法第57條各款所列情狀，
    在法定刑度內，酌量科刑，無偏執一端，致明顯失出失入情
    形，自不得指為不當或違法（最高法院103年度台上字第291
    號、第331號判決意旨參照）；且在同一犯罪事實與情節，
    如別無其他加重或減輕之原因，下級審量定之刑，亦無過重
    或失輕之不當情形，則上級審法院對下級審法院之職權行使
    ，原則上應予尊重（最高法院85年度台上字第2446號判決意
    旨參照）。
二、查原審以行為人之責任為基礎，審酌被告於酒後吐氣所含酒
    精濃度已達每公升0.68毫克之情形下，仍貿然騎車上路，不
    僅漠視自身安危，更罔顧其他用路人之生命、身體及財產安
    全，所為實非可取。復衡酌被告前曾因不能安全駕駛致交通
    危險罪案件，經臺灣臺中地方法院分別以97年度中交簡字第
    2687號判決判處有期徒刑3月確定、以98年度中交簡字第123
    1號判決判處有期徒刑4月確定、以102年度交簡字第206號判
    決判處有期徒刑5月確定、以105年度審交簡字第962號判決
    判處有期徒刑6月確定、以105年度中交簡字第3014號判決判
    處有期徒刑6月確定，有臺灣高等法院被告前案紀錄表在卷
    可查，本件已係第7次違犯，顯見被告法治觀念薄弱，漠視
    公眾往來之交通安全，自應受相當之刑事非難。惟念其犯後
    坦承犯行，態度尚可，兼衡其犯罪之情節，自述學歷為國中
    畢業之智識程度、目前擔任粗工、每月工作20日收入約2萬
    多元，經濟情形勉持、須扶養母親之生活狀況（原審卷第37
    頁）等一切情狀，量處有期徒刑11月。經核原審並無濫用量
    刑權限，亦無判決理由不備，或其他輕重相差懸殊等量刑有
    所失出或失入之違法或失當之處。
三、被告上訴意旨雖不服原審量刑，惟其所述量刑因素，業經原
    審審酌在內，且原審於量刑時已詳予審酌刑法第57條各款，
    予以綜合考量，所為量刑，既未逾越法律所規定之範圍，亦
    無濫用權限之情形，更無違反比例、平等原則之情形，且已
    為相當之恤刑，難遽謂原判決之量刑有何不當。從而，被告
    本案上訴為無理由，應予駁回。
據上論斷，應依刑事訴訟法第368條，判決如主文。
本案經檢察官鄭珮琪提起公訴，檢察官周穎宏到庭執行職務。
中　　華　　民　　國　　111 　年　　9 　　月　　20　　日
            刑事第三庭  審判長法  官  楊  真  明
                              法  官  邱  顯  祥
                              法  官  李  明  鴻  
以上正本證明與原本無異。     
不得上訴。 
                              書記官  陳  慈  傳  
　　　　　　　　　　　　　　　
中　　華　　民　　國　　111 　年　　9 　　月　　20　　日
【附件】
臺灣臺中地方法院刑事判決
111年度交易字第457號
公　訴　人　臺灣臺中地方檢察署檢察官
被　　　告　彭文長　
　　　　　　　　　　
　　　　　　　　　　
上列被告因公共危險案件，經檢察官提起公訴（111年度速偵字
第1244號），被告就被訴事實為有罪之陳述，本院裁定行簡式審
判程序，判決如下：
    主  文
彭文長駕駛動力交通工具而吐氣所含酒精濃度達每公升零點二五
毫克以上，累犯，處有期徒刑拾壹月。
    事  實
一、彭文長於民國111年3月12下午4時許至晚上7時15分許，在臺
    中市○○區○○路00號之小吃攤內飲用啤酒後，吐氣所含酒精濃
    度已達每公升0.25毫克以上之程度，猶基於酒後駕駛動力交
    通工具之犯意，不顧大眾行車之公共安全，於同日晚上7時2
    0分許，騎乘車牌號碼000-000號普通重型機車上路。嗣於同
    日晚上7時33分前某時許，行經臺中市○○區○○路00號前時，
    因違規迴轉而為員警攔查，發現其全身散發酒味，遂於同日
    晚上7時33分許對其實施吐氣酒精濃度檢測，測得其吐氣所
    含酒精濃度達每公升0.68毫克，而查悉上情。
二、案經臺中市政府警察局霧峰分局報告臺灣臺中地方檢察署檢
    察官偵查起訴。
    理  由
一、被告彭文長所犯係死刑、無期徒刑、最輕本刑為3年以上有
    期徒刑以外之罪，其於準備程序中就被訴事實為有罪之陳述
    ，經法官告知簡式審判程序之旨，並聽取當事人之意見後，
    本院認為適宜由受命法官獨任進行簡式審判程序。
二、上揭犯罪事實，業據被告於警詢、偵查及本院審理中均坦承
    不諱，並有員警職務報告、臺中市政府警察局公共危險嫌疑
    人酒精測定紀錄表各1份、臺中市政府警察局舉發違反道路交
    通管理事件通知單2份及車輛詳細資料報表1份在卷可稽，足
    認被告前揭任意性自白與事實相符。從而，本案事證明確，
    被告犯行洵堪認定，應予依法論科。
三、論罪科刑：
  ㈠核被告所為，係犯刑法第185條之3第1項第1款之駕駛動力交
    通工具而吐氣所含酒精濃度達每公升0.25毫克以上罪。
  ㈡被告前因不能安全駕駛致交通危險罪案件，經本院以107年度
    交易字第889號判決判處有期徒刑7月確定，於110年8月28日
    執行完畢乙情，有臺灣高等法院被告前案紀錄表1份附卷足
    憑，其於有期徒刑執行完畢後5年內，故意再犯本件有期徒
    刑以上之罪，依刑法第47條第1項之規定，為累犯。另參以
    司法院大法官釋字第775號解釋之意旨，審酌被告於前案執
    行完畢後，未生警惕，故意再為本案犯行，足見前罪之徒刑
    執行成效不彰，其對刑罰之反應力顯然薄弱，衡量本案犯罪
    情節及所侵害之法益，予以加重最低本刑並無罪刑不相當之
    情事，爰依前揭規定加重其刑。又檢察官於起訴書已載明被
    告上開構成累犯之事實，並請求依刑法第47條第1項規定，
    就被告上開犯行論以累犯並加重其刑（本院卷第9頁），且
    提出被告刑案資料查註紀錄表為證（偵卷第3至11頁），堪
    認已就被告上開犯行構成累犯之事實有所主張，並盡實質舉
    證責任。而本院於審理中，業就被告全國前案紀錄表進行調
    查，被告表示無意見，復已就本案之事實、法律及科刑依序
    辯論（本院卷第36），是本院認被告本件犯行應論以累犯並
    裁量應加重其刑，尚與最高法院刑事大法庭110年度台上大
    字第5660號裁定意旨無違，附此敍明。
  ㈢爰以行為人之責任為基礎，審酌被告於酒後吐氣所含酒精濃
    度已達每公升0.68毫克之情形下，仍貿然騎車上路，不僅漠
    視自身安危，更罔顧其他用路人之生命、身體及財產安全，
    所為實非可取。復衡酌除前揭構成累犯部分不予重複評價外
    ，被告前曾因不能安全駕駛致交通危險罪案件，經本院分別
    以97年度中交簡字第2687號判決判處有期徒刑3月確定、以9
    8年度中交簡字第1231號判決判處有期徒刑4月確定、以102
    年度交簡字第206號判決判處有期徒刑5月確定、以105年度
    審交簡字第962號判決判處有期徒刑6月確定、以105年度中
    交簡字第3014號判決判處有期徒刑6月確定，有前引之被告
    前案紀錄表及在卷可查，本件已係第7次違犯，顯見其法治
    觀念薄弱，漠視公眾往來之交通安全，自應受相當之刑事非
    難。惟念其犯後坦承犯行，態度尚可，兼衡其犯罪之情節，
    自述學歷為國中畢業之智識程度、目前擔任粗工、每月工作
    20日收入約新臺幣2萬多元，經濟情形勉持、須扶養母親之
    生活狀況（本院卷第37頁）等一切情狀，量處如主文所示之
    刑。
據上論斷，依刑事訴訟法第273條之1第1項、第299條第1項前段
，刑法第185條之3第1項第1款、第47條第1項，刑法施行法第1條
之1第1項，判決如主文。
本案經檢察官鄭珮琪提起公訴，檢察官陳僑舫到庭執行職務。
中　　華　　民　　國　　111 　年　　 5　　月　　19　　日
                  刑事第九庭    法  官  鄭永彬
以上正本證明與原本無異。
如不服本判決應於收受判決後20日內向本院提出上訴書狀，並應
敘述具體理由；其未敘述上訴理由者，應於上訴期間屆滿後20日
內向本院補提理由書（均須按他造當事人之人數附繕本）「切勿
逕送上級法院」。
                                書記官  林奕珍

中　　華　　民　　國　　111 　年　　5 　　月　　19　　日
附錄本判決論罪科刑法條：
刑法第185條之3第1項第1款
駕駛動力交通工具而有下列情形之一者，處3年以下有期徒刑，
得併科30萬元以下罰金：
一、吐氣所含酒精濃度達每公升零點二五毫克或血液中酒精濃度
    達百分之零點零五以上。